臺灣臺南地方法院柳營簡易庭民事判決
111年度營簡字第239號
原      告  合作金庫商業銀行股份有限公司

法定代理人  雷仲達  
訴訟代理人  劉金裕  
            林志強  
被      告  江郁熙    原住臺南市○○區○○路00巷00號

上列當事人間請求返還借款事件，經本院於民國111年6月8日言
詞辯論終結，判決如下：
　　主  文
被告應給付原告新臺幣壹拾伍萬陸仟玖佰伍拾貳元，及其中新臺
幣伍萬陸仟玖佰伍拾貳元自民國一百一十年十二月二十九日起至
清償日止，按週年利率百分之一點八四五計算之利息，暨自民國
一百一十一年一月三十日起至清償日止，逾期在六個月以內者，
按上開利率百分之十，逾期超過六個月者，按上開利率百分之二
十計算之違約金；其中新臺幣壹拾萬元自民國一百一十一年三月
二十三日起至清償日止，按週年利率百分之一點八四五計算之利
息，暨自民國一百一十一年一月二十四日起至清償日止，逾期在
六個月以內者，按上開利率百分之十，逾期超過六個月者，按上
開利率百分之二十計算之違約金。
訴訟費用由被告負擔。
本判決得假執行。
    事實及理由
一、本件被告未於言詞辯論期日到場，核無民事訴訟法第386條
    各款所列情形，爰依原告之聲請，由其一造辯論而為判決。
二、原告主張：
　㈠被告前於民國109年5月29日向原告申請借款，並簽訂借款契
    約及受嚴重特殊傳染性肺炎影響勞工紓困貸款增補條款契約
    書（以下分別稱系爭借據、系爭增補條款，合稱系爭契約）
    ，借款金額為新臺幣（下同）100,000元，借款期間自109年
    5月29日起至112年5月29日止，並約定前6個月為寬限期，寬
    限期內繳息不還本；寬限期屆滿後，依年金法按月平均攤還
    本息。依系爭增補條款第2條第1項、系爭借據第6條，借款
    利率按中華郵政股份有限公司2年期定期儲金機動利率加計
    週年利率百分之1即週年利率百分之1.845計算利息；如未按
    期還本息時，應自逾期之日起按約定利率加付遲延利息，另
    自逾期之日起，6個月以內按約定利率百分之10，逾6個月以
    上者，超過6個月部分按約定利率百分之20計付違約金。又
    依系爭借據其他約定事項第5條第1項第1款約定，任何一宗
    債務不依約清償或攤還本金時，無須事先通知或催告，債務
    視為全部到期。詎被告未依約履行還款義務，經原告催告還
    款仍未獲置理，依約喪失期限利益。被告迄今尚積欠原告本
    金56,952元，及自110年12月29日起至清償日止，按週年利
    率百分之1.845計算之利息，暨自111年1月30日起至清償日
    止，逾期在6個月以內者，按上開利率百分之10，逾期超過6
    個月者，按上開利率百分之20計算之違約金未清償。
　㈡被告復於110年6月23日向原告申請借款，並簽訂借款契約及
    受嚴重特殊傳染性肺炎影響勞工紓困貸款增補條款契約書（
    以下分別稱系爭借款契約、系爭增補條款，合稱系爭借貸契
    約），借款金額為100,000元，借款期間自110年6月23日起
    至113年6月23日止，並約定前6個月為寬限期，寬限期內繳
    息不還本；寬限期屆滿後，依年金法按月平均攤還本息。依
    系爭增補條款第2條第1項、系爭借款契約第13條、第14條第
    2項第1款，借款利率按中華郵政股份有限公司2年期定期儲
    金機動利率加計週年利率百分之1即週年利率百分之1.845計
    算利息；如未按期還本息時，應自逾期之日起按約定利率加
    付遲延利息，另自逾期之日起，6個月以內按約定利率百分
    之10，逾6個月以上者，超過6個月部分按約定利率百分之20
    計付違約金；任何一宗債務不依約清償本金者，無須事先通
    知或催告，債務視為全部到期。詎被告未依約履行還款義務
    ，經原告催告還款仍未獲置理，依約喪失期限利益。被告迄
    今尚積欠原告本金100,000元，及自111年3月23日起至清償
    日止，按週年利率百分之1.845計算之利息，暨自111年1月2
    4日起至清償日止，逾期在6個月以內者，按上開利率百分之
    10，逾期超過6個月者，按上開利率百分之20計算之違約金
    。
　㈢爰依系爭契約、系爭借貸契約之法律關係，提起本件訴訟等
    語。並聲明：
　⒈被告應給付原告56,952元，及自110年12月29日起至清償日止
    ，按週年利率百分之1.845計算之利息，暨自111年1月30日
    起至清償日止，逾期在6個月以內者，按上開利率百分之10
    ，逾期超過6個月者，按上開利率百分之20計算之違約金。
　⒉被告應給付原告100,000元，及自111年3月23日起至清償日止
    ，按週年利率百分之1.845計算之利息，暨自111年1月24日
    起至清償日止，逾期在6個月以內者，按上開利率百分之10
    ，逾期超過6個月者，按上開利率百分之20計算之違約金。
三、被告經合法送達，未於言詞辯論期日到場，亦未提出書狀作
    何聲明或陳述。
四、本件原告主張之事實，業據其提出勞動部109年4月27日勞動
    福2字第1090135447號函暨附受嚴重特殊傳染性肺炎影響勞
    工紓困貸款及利息補貼作業須知、簡易信用評分表、合作金
    庫商業銀行109年4月1日合金總授字第1094500996號函影本
    各1份、借款契約、受嚴重特殊傳染性肺炎影響勞工紓困貸
    款增補條款契約書影本各2份、線上簽約對保紀錄查詢影本1
    份、放款帳務資料查詢單2份、信件退回證明影本2份、催告
    書影本1份為證（見本院卷第19頁至第28頁、第29頁至第32
    頁、第39頁至第40頁、第33頁、第37頁、第35頁、第41頁至
    第43頁、第45頁至第49頁）。且被告已於相當時期受合法之
    通知，而於言詞辯論期日不到場，亦未提出準備書狀爭執，
    本院核閱原告所提上開證物均與原告所述相符，自堪信其主
    張為真實。從而，原告本於系爭契約、系爭借貸契約之法律
    關係，請求被告清償如主文第1項所示之金額、利息及違約
    金，均有理由，應予准許。
五、本件係就民事訴訟法第427條第1項規定簡易訴訟事件所為被
    告敗訴之判決，爰依同法第389條第1項第3款之規定職權宣
    告假執行。
六、據上論結，本件原告之訴為有理由，依民事訴訟法第436條
    第2項、第385條第1項前段、第78條、第389條第1項第3款，
    判決如主文。
中　　華　　民　　國　　111 　年　　6 　　月　　22　　日
  　　　　　　　　柳營簡易庭　　法  官　徐安傑
以上正本係照原本作成。
如不服本判決，應於判決送達後20日內，向本院提出上訴狀並表
明上訴理由，如於本判決宣示後送達前提起上訴者，應於判決送
達後20日內補提上訴理由書（須附繕本）。 　　　　　　　　
中　　華　　民　　國　　111 　年　　6 　　月　　22　　日
 　　　　　　 　　　　　　　　　書記官  吳昕儒